臺灣板橋地方法院民事判決             100年度訴字第1944號
原      告  萬泰商業銀行股份有限公司
法定代理人  盧正昕
訴訟代理人  賴宏翼
            陳勇全
被      告  謝賢達
上列當事人間請求返還消費借貸款事件，經本院於民國100 年11
月24日言詞辯論終結，茲判決如下：
    主  文
被告應給付原告新臺幣陸拾貳萬零貳佰柒拾貳元，及其中新臺幣
伍拾捌萬壹仟參佰貳拾參元自民國九十八年八月十八日起至清償
日止，按週年利率百分之二十計算之利息。
訴訟費用由被告負擔。
本判決得假執行。
    事實及理由
一、原告主張：
  (一)被告謝賢達於民國91年10月4 日與原告訂立小額循環信用貸
    款契約，約定以GEORGE＆MARY現金卡為工具循環使用。詎被
    告未依約給付，尚積欠本金數額及利息計算如下：
    1.本金債權：新臺幣（下同）581,323元整。
    2.利息計算：(1)依契約書第3 條及第7 條約定分別計算，於
      繳款期限前按年利率百分之十八點二五計算利息，延滯則
      按年利率百分之二十計算利息。(2)繳款期限已計未收利息
      共38,949元整。
    3.延滯期間利息：自98年8 月18日起至清償日止，以本金
      581,323 元按年利率百分之二十計算之利息。
  (二)又依契約第11條，被告未依約繳納本息，已喪失期限利益，
    全部債務視為到期，詎料自98年8 月17日起，被告未依約履
    行給付義務，且屢經催討，均置之不理，原告為確保債權，
    爰依消費借貸法律關係提起本件訴訟，並聲明：被告應給付
    原告620,272 元，及其中581,323 元自98年8 月18日起至清
    償日止，按年利率百分之二十計算之利息。
二、被告謝賢達於言詞辯論期日到場，就原告起訴主張事實及請
    求均為承認，並同意償還，而為認諾之表示。
三、按當事人於言詞辯論時為訴訟標的之認諾者，應本於其認諾
    為該當事人敗訴之判決，民事訴訟法第384 條定有明文。又
    被告既於言詞辯論時為訴訟標的之認諾，法院即應不調查原
    告所主張為訴訟標的之法律關係是否果屬存在，而以認諾為
    該被告敗訴之判決基礎，最高法院45年台上字第31號判例可
    資參照。經查：原告主張之前開事實，業據其提出與所述相
    符之小額循環信用貸款契約、契據變更契約書、利息餘額查
    詢報表及交易紀錄一覽表為證（參本院卷第2 頁至第7 頁、
    第24頁），核與其所述相符。本件原告依消費借貸之法律關
    係提起本件訴訟，並請求如主文所示本金及利息，既為被告
    於本院100 年11月24日言詞辯論時表示承認原告之請求並願
    為清償，而為認諾在案，揆諸前揭說明，本院自應本於被告
    之認諾為其敗訴之判決。
四、綜上所述，原告依據消費借貸之法律關係，請求被告清償如
    主文第1 項所示之本金及利息，既經被告於言詞辯論時當庭
    認諾，原告之請求為有理由，自應准許。
五、末按本於被告認諾所為之判決，法院應依職權宣告假執行，
    民事訴訟法第389 條第1 項第1 款定有明文。本件既為認諾
    判決，參酌上開說明，爰依職權宣告假執行。
六、結論：本件原告之訴為有理由，依民事訴訟法第78條、第38
    9 條第1 項第1 款，判決如主文。
中    華    民    國   100    年    12    月    8     日
                  民事第二庭    法  官  楊博欽
以上正本係照原本作成
如對本判決上訴，須於判決送達後20日內向本院提出上訴狀。如
委任律師提起上訴者，應一併繳納上訴審裁判費。
中    華    民    國   100    年    12    月    8     日
                                書記官  林姍